【裁判字號】    98,交抗,427
【裁判日期】    980424
【裁判案由】    聲明異議
【裁判全文】
臺灣高等法院臺中分院刑事裁定         98年度交抗字第427號
抗  告  人
即受處分人  甲○○
上列抗告人因聲明異議案件，不服臺灣彰化地方法院中華民國98
年3月26日所為裁定（98年度交聲字第236號）提起抗告，本院裁
定如下：
    主  文
抗告駁回。
    理  由
一、本件抗告意旨詳如抗告狀所載。（如附件）
二、按汽車行駛於高速公路、快速公路或設站管制之道路，不遵
    使用限制、禁止、行車管制及管理事項之管制規則而有未依
    標誌、標線、號誌指示行車者，處汽車駕駛人新臺幣（下同
    ）3千元以上6千元以下罰鍰，並記違規點數1點，道路交通
    管理處罰條例第33條第1項第13款及第63條第1項第1款分別
    定有明文。
三、經查，本案抗告人即受處分人（下稱抗告人）甲○○於民國
    98年1月11日15時38分許，駕駛車牌號碼QI-7262號自小客貨
    車，行經國道一號高速公路彰化交流道南向匝道口處，在匝
    道儀控為紅燈之情況下，不遵號誌行駛，闖紅燈駛入高速公
    路之事實，業據證人即當日在場執行舉發之警員龔柴、林玉
    明於原審調查時分別具結證稱如下：(1)證人龔柴證稱：當日
    伊與警員林玉明駕駛警車行經上揭匝道口時，駕駛林玉明看
    到異議人闖紅燈，然後伊抬頭一看異議人所駕駛之車輛闖越
    匝道紅燈，當時紅燈倒數秒數是5到4秒之間，伊看到異議人
    駕駛車輛已衝過停止線，大概是5到10公尺距離，因警車係
    行駛於國道一號主線車道中，與異議人之車道有相當距離，
    無法立即攔停，故伊等從外側車道尾隨異議人之車輛至500
    公尺處將異議人攔下並掣單舉發等語；(2)證人林玉明證稱：
    當天伊與小隊長龔柴駕駛巡邏車經過南下198彰化匝道路口
    時（伊等在國道一號南下外側車道），當時伊發現異議人駕
    駛自小客貨車在匝道行駛南下路口時，在距離紅綠燈前之停
    止線約有2至30公尺竟闖越紅燈，伊發現異議人闖紅燈立即
    告知龔柴，接著伊等就向前行駛準備攔車，因伊等在國道一
    號外側車道，異議人行駛在匝道處，無法立即攔停，嗣伊等
    攔到該部車輛時已距離匝道約500、600公尺，又伊執勤位置
    可以明白看到異議人之車輛及匝道處紅綠燈，如有視差也僅
    約20至30公尺（庭呈之現場圖已註明約20至30公尺視差考量
    ）等語。核諸證人所述內容，均明確證述見到異議人闖越匝
    道紅燈，而證人龔柴、林玉明係依法執行公務，與抗告人並
    不相識，素無怨隙，苟非實情，自無須恣意誣攀之理。且警
    員執行公務本身受行政懲處責任之監督，到庭具結作證更以
    刑罰擔保其真實性，警員應無甘冒行政懲處及刑法偽證罪責
    任而刻意誣陷之必要，而依證人龔柴、林玉明所述其等執勤
    當時所處位置及其等繪製之現場圖，證人龔柴、林玉明確實
    可以清楚辨識抗告人行車時有無違反匝道管制無訛。是抗告
    人所辯員警無法辨識云云，尚不足採。準此，抗告人有於匝
    道設有號誌儀控處未依燈號號誌行駛擅闖紅燈之事實，足堪
    認定。
四、綜上所述，原處分機關依上開道路交通管理處罰條例第33條
    第1項第13款、第63條第1項（漏引第1項）之規定，裁罰抗
    告人罰鍰3千元整，並記違規點數1點，抗告人不服，爰聲明
    異議，原審法院因認抗告人於上開裁決書所載時、地，確有
    闖紅燈之違規事實明確，遂裁定駁回其聲明異議，經核於法
    尚無違誤。抗告人仍執陳詞提起抗告，指摘原裁定不當，其
    抗告為無理由，應予駁回。
五、據上論結，應依道路交通案件處理辦法第26條，刑事訴訟法
    第412條，裁定如主文。
中    華    民    國    98    年     4    月    24    日
            刑事第五庭  審判長法  官  趙  春  碧
                              法  官  賴  恭  利
                              法  官  何  秀  燕
以上正本證明與原本無異。
不得抗告。
                              書記官  郭  振  祥
中    華    民    國    98    年     4    月    24    日


司法院資訊處製作；財團法人民間司法改革基金會備份。
